# 请问陈老师：新的会计准则大概什么时候出来？

提问人：韦志勇 时间：2011-09-14 21:20:14
用于取代目前的准则。

回答人：chenyiwei
目前应当没有明确的时间表。原先 2010 年发布的路线图中提到的会计准则修订主要是为了履行与IFRS的持续趋同承诺。但IFRS自己的很多项目都推迟了发布时间，另外IFRS 9的生效时间也从 2013 年推迟到 2015 年。在此情况下，指望中国的准则修订有一个明确的时间表是不现实的。